【裁判字號】    99,易,996
【裁判日期】    990430
【裁判案由】    竊盜
【裁判全文】
臺灣臺中地方法院刑事判決               99年度易字第996號
公  訴  人  臺灣臺中地方法院檢察署檢察官
被      告  甲○○
上列被告因竊盜案件，經檢察官提起公訴（99年度偵字第4186號
），本院判決如下：
    主    文
甲○○共同攜帶兇器竊盜，累犯，處有期徒刑捌月。扣案T型鈑
手壹支沒收。
    犯罪事實
一、甲○○前於民國97年間，因犯竊盜罪，經本院以97年度易字
    第328號判處有期徒刑8月確定，於98年2月9日執行完畢。詎
    仍不知悔改，與段醒華（另案由檢察官偵辦中）共同基於意
    圖為自己不法所有之犯意聯絡，於99年2月11日凌晨0時20分
    許，在臺中市○○區○○路與文華路口附近，由甲○○把風
    ，由段醒華持其所有客觀上足以對人之生命、身體造成危險
    ，可供兇器使用之T型鈑手1支，破壞乙○○所有之車牌號碼
    9439-PS號自用小貨車之車門鎖及電門鎖，而竊取該自用小
    貨車，得手後由甲○○駕駛該車搭載段醒華逃逸。嗣行駛至
    臺中縣潭子鄉○○街121巷附近，而為警查獲，段醒華則趁
    隙逃逸，當場並扣得段醒華所有之T型鈑手1支。
二、案經臺中市警察局移送臺灣臺中地方法院檢察署檢察官偵查
    起訴。
    理    由
壹、程序方面：按被告以外之人於審判外之陳述，雖不符刑事訴
    訟法第159 條之1至第159條之4之規定，而經當事人於審判
    程序同意作為證據，法院審酌該言詞陳述或書面陳述作成時
    之情況，認為適當者，亦得為證據。當事人、代理人或辯護
    人於法院調查證據時，知有第159條第1項不得為證據之情形
    ，而未於言詞辯論終結前聲明異議者，視為有前項之同意。
    刑事訴訟法第159條之5定有明文。查被告甲○○於本院審理
    程序時，對於本案偵查卷內之人證、書證，均同意有證據能
    力，得採為本案之證據，迄至本案言詞辯論終結前，被告亦
    未聲明異議，有準備程序及審判筆錄在卷可考，經審酌卷內
    各該人員陳述時之情狀，均查無被違法取供或非出於自由意
    志之情形，相關書證亦查無違法取證或造假虛捏之情事，以
    之作為本案之證據，皆屬適當，依前揭規定，本判決以下所
    引用之人證、書證均得為本案之證據。
貳、實體方面：
一、訊據被告甲○○對前開犯罪事實於偵查及於本院審理時坦承
    不諱，核與被害人乙○○於警詢中指述之被害情節相符，且
    扣案之T型鈑手1支可稽，並有臺中市警察局保安隊偵辦汽車
    竊盜案職務報告、贓物認領保管單、現場圖、臺中市警察局
    車尋獲電腦輸入單各乙份、照片2張附卷可參，足見被告自
    白確與事實相符。是本件事證明確，被告犯行洵堪認定，應
    予依法論科。
二、按刑法第321條第1項第3款之攜帶兇器竊盜罪，係以行為人
    攜帶兇器竊盜為其加重條件，此所謂兇器，其種類並無限制
    ，凡客觀上足對人之生命、身體、安全構成威脅，具有危險
    性之兇器均屬之，且祇須行竊時攜帶此種具有危險性之兇器
    為已足，並不以攜帶之初有行兇之意圖為必要（最高法院79
    年度臺上字第5253號判例要旨可供參照）。查被告自承於竊
    取前開自用小貨車時，共犯段醒華確有攜帶及使用T型鈑手
    1支，該支T型鈑手得以撬開該車之車門鎖、電門鎖，顯見該
    鈑手之材質，質地堅硬，為金屬材質之器具，客觀上足對人
    之身體、生命、安全構成威脅，顯係具有危險性之兇器；故
    核被告所為，係犯刑法第321條第1項第3款之攜帶兇器加重
    竊盜罪。被告與段醒華2人間有犯意之聯絡，行為之分擔，
    均為共同正犯。又被告前於97年間，因犯竊盜罪，經本院以
    97年度易字第328號判處有期徒刑8月確定，於98年2月9日執
    行完畢，有臺灣高等法院被告前案紀錄表乙份在卷可按，被
    告於有期徒刑執行完畢後5年以內，故意犯本件有期徒刑以
    上之罪，依刑法第47條第1項之規定，為累犯，應依法加重
    其刑。爰審酌被告犯罪之動機、目的、手段，前有竊盜不良
    前科，已如前述，竊取他人物品，獲取不法之利益，破壞社
    會秩序甚鉅，其所竊物品之價值，對被害人造成損害之程度
    ，暨犯後坦承犯行，態度尚稱良好等一切情狀
，量處如主
    文所示之刑，以示懲儆。至供被告與共犯段醒華為本件竊盜
    所用之T型鈑手1支，係共犯段醒華所有，供本件犯罪所用之
    物，業據被告陳明在卷，爰依刑法第38條第1項第2款之規定
    為沒收之諭知。
據上論斷，應依刑事訴訟法第299條第1項前段，刑法第28條、第
321條第1項第3款、第47條第1項、第38條第1項第2款，判決如主
文。
中    華    民    國    99    年    4     月    30    日
                        臺灣臺中地方法院刑事第十六庭
                            法  官  劉麗瑛
以上正本證明與原本無異。
如不服本判決應於收受判決後10日內向本院提出上訴書狀，並應
敘述具體理由；其未敘述上訴理由者，應於上訴期間屆滿後20日
內向本院補提理由書（均須按他造當事人之人數附繕本）「切勿
逕送上級法院」。
                            書記官  王玟
中    華    民    國    99    年    4     月    30    日
附錄論罪科刑法條
中華民國刑法第321條
犯竊盜罪而有左列情形之一者，處6月以上、5年以下有期徒刑：
一、於夜間侵入住宅或有人居住之建築物、船艦或隱匿其內而犯
    之者。
二、毀越門扇、牆垣或其他安全設備而犯之者。
三、攜帶兇器而犯之者。
四、結夥三人以上而犯之者。
五、乘火災、水災或其他災害之際而犯之者。
六、在車站或埠頭而犯之者。
前項之未遂犯罰之。

司法院資訊處製作；財團法人民間司法改革基金會備份。
